【裁判字號】    95,易緝,17
【裁判日期】    950517
【裁判案由】    竊盜等
【裁判全文】
臺灣板橋地方法院刑事判決              95年度易緝字第17號
公  訴  人  臺灣板橋地方法院檢察署檢察官
被      告  甲○○
上列被告因竊盜案件，經檢察官提起公訴（94年度速偵字第303
號），本院判決如下：
    主  文
甲○○攜帶兇器竊盜，累犯，處有期徒刑玖月。
    事  實
一、甲○○前有多次竊盜前科，曾於民國89年間，因竊盜案件，
    經本院89年度易字第2778號判決有期徒刑9 月，於90年10月
    25日執行完畢；又於91年間，因竊盜案件，經本院以92年度
    易字第108 號判決有期徒刑4 月，於92年6 月6 日確定；復
    於92年間，因竊盜案件，經本院92年度易字第2509號判決有
    期徒刑9 月，於92年12月25日確定，上開二案接續執行，甫
    於93年11月17日縮短刑期執行完畢。詎不知悔改，竟意圖為
    自己不法所有，並基於毀損之犯意，於94年2 月19日20時20
    分許，在臺北縣三重市○○路○ 段20巷147 號前，趁四下無
    人注意之際，持客觀上具危險性，足以危害人之生命、身體
    安全，可供兇器使用之螺絲起子乙把，以破壞乙○○所有車
    號091 ─MY號營業用小客車之右後側三角車窗而伸手打開車
    門之方式，進入車內竊取車內之財物新臺幣（下同）341 元
    （起訴書誤載為441 元），為乙○○當場發現而報警查獲，
    並自甲○○身上起獲現金341 元，及在該車後車門地上扣得
    前開螺絲起子1 支。
二、案經臺北縣政府警察局三重分局報請臺灣板橋地方法院檢察
    署檢察官偵查起訴。
    理  由
一、按刑事訴訟法第159 條第1 項雖規定，被告以外之人於審判
    外之言詞或書面陳述，除法律有規定外，不得作為證據。惟
    同法第159 條之5 第1 、2 項已規定，經當事人於審判程序
    同意作為證據，法院審酌該言詞陳述或書面陳述作成時之情
    況，認為適當者，亦得為證據。當事人、代理人或辯護人於
    法院調查證據時，知有第159 條第1 項不得為證據之情形，
    而未於言詞辯論終結前聲明異議者，視為有前項之同意（指
    同條第1 項之同意作為證據），此乃第159 條第1 項所容許
    ，得作為證據之例外規定之一。經查，本案被告甲○○及檢
    察官於言詞辯論終結前，均未就所調查之證據主張有刑事訴
    訟法第159 條第1 項不得為證據之情形，是本案經調查之證
    據均有證據能力，合先敘明。
二、訊據被告甲○○固對於其於前揭時間、地點，以敲破被害人
    乙○○所有之上開營業用小客車之右後側車窗之方式，進入
    該車內著手行竊之事實坦承不諱，惟辯稱：伊並未攜帶螺絲
    起子行竊，而以隨地撿拾之石頭打破車窗玻璃，再伸手打開
    車門，該石頭則被伊丟到旁邊的工地；但伊一進車內不久，
    即遭乙○○發現報警查獲，並未得手，伊身上起獲341 元是
    伊自己的云云。經查：證人即被害人乙○○於本院審理時具
    結後證述：我把車子開回去後，我有看到被告撐一把雨傘走
    到我車子旁邊，之後走開又走回來到我車子的右邊，即靠近
    籬笆處，他把傘收起來掛在牆邊，我覺得他一定是小偷，我
    欲從2 樓下樓察看，但因需開啟多道鎖所以要下樓走近停車
    處約花費一、二分鐘，我看見被告已坐在我的車內，排檔的
    置物箱已被扳壞，裡面的東西已被拿出來，我離開車子的時
    候確實有放錢在車上，我會直接將零錢放在排檔的置物盒，
    也會放1 、2 百元在置物箱內，總共放了2 、3 百元；伊從
    派出所回來時，看見車子旁地上有1 支螺絲起子，並看到車
    窗壓條下面白鐵有被螺絲起子壓到的痕跡，之後我回去檢查
    車子發現排檔置物盒內祇剩下2 塊錢等情歷歷（見本院卷第
    64至86頁）；參以告訴人係駕駛營業用小客車營業之司機，
    衡情在其車內置物盒內放置零錢或現金，並未悖離常情；而
    於告訴人將其車停妥下車回家不久，被告即進入該車內行竊
    ，衡情告訴人對於其下車當時該車內有無放置零錢現金乙事
    能清晰記憶，亦與常理無違；又參酌告訴人與被告素不相識
    ，此為被告所不爭執，衡情告訴人當無虛捏拾獲螺絲起子及
    車內置物箱所放置之零錢失竊等情節以構陷被告之必要，況
    且，告訴人於本院審理時係以證人身分具結後證述上開情節
    ，衡情其自無需故做虛偽陳述而自陷偽證罪責，此外，復有
    贓物認領保管單1 紙、上開車輛放置位置及車窗毀損照片共
    2 幀存卷可考（見偵查卷第21、22頁），及供被告犯罪用之
    螺絲起子1 支扣案可資佐證。是以，應認證人即告訴人之證
    述為真實，應堪採為憑信。而倘若被告果真係以石頭敲打之
    方式造成上開車窗玻璃破洞碎裂，則衡情應會造成車窗玻璃
    不規則碎裂狀態，然觀諸卷附之營業用小客車之右後側三角
    車窗毀損照片所示可知（見偵查卷第22頁），該整片三角形
    車窗玻璃僅剩右上角邊緣尚有些許玻璃碎片殘存，且車窗下
    緣平整已幾無碎片殘存其上，則該車窗玻璃碎裂之情形，顯
    與以石頭敲打玻璃之情形有別。況且，警方在現場及車內均
    未發現有被告所述之石頭工具，是被告辯稱其係以石頭敲打
    車窗乙節，誠屬可疑，應係臨訟避就之詞，無足採信。至於
    起訴意旨雖認被告在上開車內所竊得之財物共計441 元，惟
    查，被告為警查獲時從其身上僅起出341 元，告訴人另在上
    開車輛右前車門地上撿到1 百元紙鈔，業據告訴人於警詢時
    陳述明確，並有扣押物品目錄表備考欄之記載可資佐證，又
    告訴人亦僅證稱其車內置物箱內確有放置現金，惟對於正確
    金額為何則已不復記憶等語，是以，並無證據證明在車外拾
    獲之1 百元紙鈔係被告所竊得之財物，起訴書將該1 百元計
    算入告訴人所失竊財物範圍，容有誤會，併此敘明。綜上各
    節所述，參互勾稽，本案事證已臻明確，被告犯行堪以認定
    。
三、查扣案之螺絲起子1 支係金屬材質，質地堅硬，客觀上具有
    危險性，足以傷害人之生命、身體，為兇器之一種，被告意
    圖為自己不法之所有，持上揭兇器破壞車窗進入車內竊取被
    害人之財物，核其所為，係犯刑法第321 條第1 項第3 款之
    加重竊盜罪、同法第354 條之毀損物品罪。被告所犯上開二
    罪間，有方法結果之牽連關係，為牽連犯，應從一重之加重
    竊盜罪處斷。查被告於91年間，因竊盜案件，經本院以92年
    度易字第108 號判決有期徒刑4 月，於92年6 月6 日確定；
    復於92年間，因竊盜案件，經本院92年度易字第2509號判決
    有期徒刑9 月，於92年12月25日確定，上開二案接續執行，
    甫於93年11月17日縮短刑期執行完畢，有臺灣高等法院被告
    前案紀錄表在卷可稽，其於五年內再犯有期徒刑以上之本罪
    ，應依累犯之規定加重其刑。爰審酌被告有多次竊盜前科，
    素行不佳、其犯罪之動機、目的、手段、對被害人所生財產
    損害程度、所得利益僅341 元惟已發還予被害人，另酌以其
    犯罪後仍否認部分犯行之態度等一切情狀，量處如主文所示
    之刑，以資懲儆。扣案之螺絲起子1 支，雖係供被告犯罪所
    用之物，已如前述，惟被告否認為其所有，復無其他證據證
    明為被告所有，故無從依法宣告沒收。
四、至於臺灣板橋地方法院檢察署95年度偵字第8640號移送併案
    意旨略以：被告甲○○意圖為自己不法之所有，於95年4 月
    1 日凌晨1 時50分許，在台北縣三重市○○路○ 段8 巷口，
    已地上撿得石頭1 塊，砸毀許國泰所有號189 －DA營業用小
    客車右後方三角車窗（毀損部分未據告訴），著手竊取車內
    零錢之際，為警及時發覺而查獲，因認被告所為係涉犯刑法
    第320 條第3 項、第1 項之竊盜未遂罪嫌，而與本案已起訴
    部分有連續犯之裁判上一罪關係等語。惟查，移送併辦被告
    竊盜犯行部分之犯罪時間係於95年4 月1 日凌晨1 時50分許
    ，距離本案犯罪時間即94年2 月19日20時20分許已相隔達1
    年1 月以上之久，時間並非緊接，尚難謂被告於主觀上係基
    於一個概括之犯意而為上開二個獨立之竊盜犯行，故併案部
    分與前揭起訴論罪科刑部分既無連續犯之裁判上一罪關係，
    自難認該移送併辦部分之犯行為本案起訴效力所及，本院自
    不得就該移送併辦部分併予審判，應退由檢察官另行依法偵
    辦，附此敘明。
據上論斷，應依刑事訴訟法第299 條第1 項前段，刑法第321 條
第1項第3款、第354條、第55條、第47條，判決如主文。
本案經檢察官陳孟黎到庭執行職務。
中    華    民    國    95    年    5     月    17    日
                  刑事第十一庭審判長法  官  徐蘭萍
                                    法  官  林漢強
                                    法  官  林淑婷
以上正本證明與原本無異
如不服本判決應於送達後十日內向本院提出上訴狀
                                    書記官  廖貞音
中    華    民    國    95    年    5     月    17    日
附錄本案論罪科刑法條全文：
中華民國刑法第321條
犯竊盜罪而有左列情形之一者，處六月以上、五年以下有期徒刑
：
一  於夜間侵入住宅或有人居住之建築物、船艦或隱匿其內而犯
    之者。
二  毀越門扇、牆垣或其他安全設備而犯之者。
三  攜帶兇器而犯之者。
四  結夥三人以上而犯之者。
五  乘火災、水災或其他災害之際而犯之者。
六  在車站或埠頭而犯之者。
前項之未遂犯罰之。


司法院資訊處製作；財團法人民間司法改革基金會備份。
